## Francisco Garcia

# Full-Stack Web Developer

Bonao, Republica Dominicana (GMT-4)

francisco g30@outlook.com

https://frfcode.netlify.app/
https://github.com/frfcode

https://www.linkedin.com/in/frfcode/

Desarrollador Web Full Stack con +4 años de experiencia, utilizando Vue.js en el Front-End como lenguaje principal. El Back-end Node.js con Express.js o Laravel, así mismo el manejo e integración de base de datos con MariaDB, MongoDB o SleekDB. Realice un framework en css llamado Wizzle.css, cuál puede ser usado en proyectos de otros desarrolladores, automatice procesos de obtención de contenido mediante scripts con JavaScript y construí aplicaciones web o sitios web de diferentes nichos desde cero, ajustado a los requerimientos de los clientes.

#### **TECNOLOGIAS**

Front-End: html, css, JavaScript, Vue.js, Vuex, Vue-router, Vuetify, Vitae, Jquery, Bootstrap, Tailwind, Webpack y Sass.

**Back-End:** Php, Laravel, Node.is, Express.is.

Base de Datos: Mysql, MariaDB, SleekDB, MongoDB.

CMS: WordPress. Headless CMS: Strapi. Desktop: Electron.js.

Web Scraping: Cheerio, Puppeteer.

Manejo de Servidores: CentOS, Ubuntu, Cpanel.

Patrones de diseño: MVC y BEM.

Extra: Git, Slack, Zoom, Notion, Discord, Laragon, Xampp, Wampserver, Photopea, Figma, Postman, LightHouse, consumo de

API's, Administración de Dominios y Hosting, Implementación de servicios de Google, Mapserver, OpenLayers.

#### **EXPERIENCIA**

#### Infozzle.LLC, Estados Unidos

#### Lead Developer (Freelancer) — Febrero, 2022 - Febrero, 2023

- Diseñé y construí proveedor de hosting y dominio.coml.lc usando PHP con el patrón MVC, logrando ofrecer servicios de alojamiento gratuito para los usuarios.
- Depure código de otros proyectos mediante JavaScript y/o Php mejorando la velocidad de carga y experiencia de usuario.
- Centralice la información de varios scripts de contenido hechos en Node.js usando Strapi, logrando dividir el contenido por secciones utilizables y generando una API para su consumo.
- Realice módulo de chat usando SleekDB como base datos junto con Cross-Browser de JavaScript, obteniendo anonimato para el usuario en sus conversaciones.

Stack tecnológico: Node.js, html, css, JavaScript, Vue.js, Express.js, ejs, Wizzle.css, Strapi, SleekDB, MongoDB.

#### Full-Stack Web Developer (Freelancer) — Agosto, 2020 - Febrero, 2022

- Construí un sitio web capaz de generar su propio contenido integrado con un servidor de mapas, usando Mapserver,
   Openlayers, Php con MVC, Web Scraping, Wizzle.css, Node.js, html, css y JavaScript, el mismo tiene como propósito mostrar información actualizada del estado de indiana en estados unidos así mismo los casos de covid-19 por localidad.
- Construí Framework de css llamado Wizzle.css usando html, css, Node.js, ejs, Express.js, JavaScript, anímate.js y sass como marco propio de la empresa, logrando que sea utilizado en proyectos existentes y por otros desarrolladores.
- Realice varios sitios web y aplicaciones web de diferentes nichos de mercado bajo las indicaciones del Co-founder usando Vue.js como lenguaje principal para tener una red de sitios disponible para el usuario.
- Prepare API de contenido publicitario usando Php para ser consumido por terceros mostrando publicidad de los anunciantes de acuerdo a su nicho de mercado.

**Stack tecnológico:** Node.js, html, css, JavaScript, Sass, anímate.js, Vue.js, Express.js, ejs, Wizzle.css, Mapserver, Openlayers, Php, MongoDB.

## Autonomo, Freelance Web Developer, Venezuela — Enero, 2017- Agosto, 2020

- Prepare, diseñe y construí sitios web o aplicaciones web de acuerdo a las necesidades del cliente, utilizando tecnologías tales como html, css, JavaScript, Jquery, Sass, Node.js, Php, Vue.js, Wordpress a fin de impulsar su empresa o servicios
- Depure errores de código en proyectos de tercero mediante Php, JavaScript, Jquery o Wordpress permitiendo el uso regular del sitio y con mayor optimización.
- Optimice el performance y SEO de varios proyectos aplicando compresión de código, revisión de meta tags y código html, revisión de archivos js y css, testeado con Lighthouse los cambios aplicados. Este reducia hasta un 40% so carga. **Stack tecnológico:** html, css, JavaScript, Php, Bootstrap, Jquery, servicios de google, Wordpress.

#### Eby-corp, Analista Programador, Venezuela — Febrero, 2019 - Mayo, 2019

• Realice un compresor de código utilizando Node.js con Gulp y Php capaz de leer diferentes extensiones de archivos para el equipo de Front-End optimizando en gran manera el peso del archivo final para producción.

Stack tecnológico: html, css, JavaScript, Php, Node.js.

#### Colpix Tecnología y Diseño, Consultor Web, Venezuela — Julio, 2018 - Octubre, 2018

 Preparé y construí varios sitios web usando html, css, JavaScript y Wordpress de acuerdo a las necesidades de los clientes según su nicho de mercado, impulsando el crecimiento de pequeñas empresas en 50%, ganando mejor posicionamiento en google y ventas de manera digital.

Stack tecnológico: html, css, JavaScript, Wordpress.

#### **PROYECTOS**

Servicios de ventas de cuenta de streaming, iptv, música y licencias online (SdprimeTV) - Developer Full Stack — sdprimetv.com - julio, 2023 - Agosto, 2023

Construí la plataforma de servicios usando Laravel + Tailwind.css, acompañado de un panel administrativo con AdminLTE cual este implementa el uso de Jquery + Bootstrap este sistema busca en ofrecer diferentes servicios asi mismo 2 paneles uno para el usuario donde puede tener su lista de servicios, generar reportes y más... y un panel administrativo donde el administrador podrá llevar el control de pagos, cuentas creadas, soporte y más... Stack tecnológico: Laravel, Tailwind.css, html, css, Bootstrap, Jquery, select2, sweetalert2, ajax, MariaDB. PWA, AdminLTE 3.

Sitio web de informativo de servicios (proyectos happy 3000 C.A) - Developer Full Stack — proyectoshappy.com - Septiembre, 2021 - Septiembre, 2021

 Construí sitio web informativo usando Wordpress el cual permite ofrecer servicios de cámara, desarrollo web y posicionamiento web a clientes.

Stack tecnológico: Wordpress.

Tienda online para la ventas de repuestos de vehículos (eselvehiculo C.A) - Developer Full Stack — <u>eselvehiculo.com</u> - *Enero*, 2023 - *Mayo*, 2023

Construí una tienda online enfocado en la venta de repuestos del sector automotriz cual permitiría usarse a nivel web e instalarlo como aplicación en el móvil usando Laravel y PWA, la tienda online permite al visitante revisar y descargar el catálogo de productos, así mismo contactarse con la empresa vi Whatsapp, en cuanto al administrador puede realizar un control de inventario, generación de facturas, creación de clientes y obtener un historial de ventas.

Stack tecnológico: Laravel, JavaScript, PWA, Bootstrap. Ajax, MariaDB, AdminLTE 3.

#### Hahilidades

Autodidacta, trabajo en equipo, manejo del estrés, empatía, adaptabilidad, ética de trabajo, escucha activa y comunicación.

#### Idiomas Inglés: Básico. Español: Nativo.

#### **EDUCACIÓN**

Universidad Alejando de Humboldt – Caracas, Venezuela, Ingeniería Informática, Enero de 2012 – Junio 2018.

### **CERTIFICACIONES**

**Serverless RESTful Api con Node.js** - Udemy – 2022.

**Desarrollador Backend** - Capacítate para el empleo – 2020.

**Control de versiones** - Capacítate para el empleo – 2020.

Curso de Desarrollo Web Primera Parte - Google Actívate. 2018.

Curso de Sass - Udemy -2017.

Curso de Php - Udemy - 2017.

 $\label{eq:mean_space} \textbf{MEAN Stack y Arquitectura SPA} - \text{GDG Caracas} - 2016.$ 

Especialización en Redes - Instituto Keys, 2014.